【裁判字號】    89,交易,47
【裁判日期】    890701
【裁判案由】    公共危險
【裁判全文】
台灣新竹地方法院刑事判決        八十九年度交易字第四七號
    公  訴  人  臺灣新竹地方法院檢察署檢察官
    被      告  乙○○
右列被告因公共危險案件，經檢察官聲請簡易判決處刑（八十八年度偵字第八六五一
號），本院認不宜以簡易判決處刑，改依通常程序審理，判決如左：
    主  文
乙○○服用酒類，不能安全駕駛動力交通工具而駕駛，處罰金貳萬元，如易服勞役以
參佰元折算壹日。
    事  實
一、乙○○於民國八十八年十二月四日晚間，在不詳處所飲酒後，已陷自己於無法安
    全駕駛動力交通工具之狀態後，猶駕駛車牌號碼為ＪＧ－三五五三號自用小客車
    行駛於新竹縣新豐鄉○○路。適有警於中興路進行擴大臨檢，示意乙○○停車受
    檢，乙○○恐遭查獲，即停車並下車衝入位於新竹縣新豐鄉○○路二一○號之「
    新風鈴ＫＴＶ」內躲避，但仍為警進入上開ＫＴＶ內查獲，經為酒精測試，乙○
    ○呼氣酒精濃度達每公升零點六一毫克。
二、案經新竹縣警察局竹北分局報請台灣新竹地方法院檢察署檢察官偵查起訴。
    理  由
一、訊據被告乙○○固不否認其於為警查獲前有飲酒，惟辯稱，其自「新風鈴ＫＴＶ
    」飲酒出來後，雖已發動汽車並未駕駛車輛，僅坐於駕駛座前思考是否駕車云云
    。經查，被告為警攔檢始停車之事實，業據證人即警員甲○○於本院中證述屬實
    ，且被告於警訊中亦坦承其係行駛於新竹縣新豐鄉○○路遭警攔檢始停車等語，
    並有酒精測試值乙紙在卷可稽。而被告辯稱其在「新風鈴ＫＴＶ」內與朋友飲酒
    云云，經本院要求其提供友人姓名年籍為證，其竟稱不知該友人之姓名，僅知其
    電話號碼云云，顯不合常情。被告復辯稱，警訊筆錄係警員恐嚇其若不簽名即不
    得離去云云。惟查，被告自承其遭逮捕當日其不詳姓名之友人有請一不知姓名之
    律師到場，且因新竹縣警察局竹北分局山崎派出所之酒精測試器故障，故轉而至
    竹北分局轄下之新工派出所做測試，但因被告不信任該所之測試儀，要求轉至其
    他派出所再做測試，經警送至湖口派出所欲做測試，因湖口派出所之測試儀未在
    所內始做罷之事實。是被告既有律師到場，該律師不可能不告知被告其該有之權
    利，若於製作警訊筆錄時遭脅迫，其質疑酒精測試儀之正確性時，警員實不可能
    再至其他派出所為酒精測試之理。是被告上開辯解，顯為事後卸責之詞，不足採
    信。本件事證明確，被告犯行堪以認定，應依法論科。
二、按對於酒精濃度呼氣已達每公升零點五五毫克時，肇事率為一般正常人之十倍，
    認已達不能安全駕駛之標準，有法務部八十八年五月十八日所發之法八八檢字第
    ○○一六六九號函及其所附之八十八年五月十日會議記錄一份在卷足憑。被告之
    呼氣中酒精濃度經測試後為每公升零點六一公克，核被告所為係犯行法第一百八
    十五條之三之酒醉駕車之公共危險罪。爰審酌被告無前科，品行尚非不良，但酒
    後駕車，影響己身及用路人之安全，且犯後態度不良，猶飾詞狡辯等一情狀，判
    決如主文所示之刑，並諭知易服勞役之折算標準。
據上論斷，應依刑事訴訟法第四百五十二條、第二百九十九條第一項前段、第一百八
十五條之三、第四十二條第二項、罰金罰鍰提高標準條例第二條，判決如主文。
本案經檢察官黃仁宏到庭執行職務。
中      華      民      國    八十九    年      七      月      一      日
                                新竹地方法院刑事第二庭
                                    法  官  黃小珮
右正本證明與原本無異。
如不服本判決，應於判決送達後十日內向本院提出上訴狀( 應附繕本 )，上訴於
臺灣高等法院。
                                    書記官  江靜玲
中      華      民      國    八十九    年      七      月      三      日
附錄法條：刑法第一百八十五條之三
服用毒品、麻醉藥品、酒類或其他相類之物，不能安全駕駛動力交通工具而駕駛者，
處一年以下有期徒刑、拘役或三萬元以下罰金。


司法院資訊處製作；財團法人民間司法改革基金會備份。
